臺灣高等法院刑事附帶民事訴訟判決
111年度附民字第936號
附民原告  戴義隆
附民被告  鄭莅邁
上列被告因違反洗錢防制法等案件（111年度上訴字第3072號）
，原告提起附帶民事訴訟，請求損害賠償，本院判決如下：
    主  文
原告之訴及假執行之聲請均駁回。  
    理  由
一、原告訴之聲明、事實、理由及證據：
㈠、訴之聲明： 
　1.被告應給付原告新臺幣（下同）10萬8,500元，並自起訴狀
    繕本送達翌日起至清償日止，按年利率百分之五計算之利息
    。
　2.原告願供擔保，請准宣告假執行。
  3.訴訟費用由被告負擔。
㈡、原告主張之事實及理由略以：詳如臺灣基隆地方檢察署檢察
    官民國110年12月23日起訴書所載；原告於109年9月13日上
    午依詐欺集團指示，分別匯款10萬元及8,500元至被告之郵
    局帳戶，並經被告提領等語。
㈢、證據詳如同上臺灣基隆地方檢察署檢察官起訴書所載。　
二、被告未提出書狀，亦未作任何陳述。   
三、按提起附帶民事訴訟，應於刑事訴訟起訴後第二審辯論終結
    前為之；又法院認為原告之訴不合法或無理由者，應以判決
    駁回之，刑事訴訟法第488條前段、第502條第1項，分別定
    有明文。蓋「附帶民事訴訟」原本為民事訴訟程序，為求程
    序之便捷，乃附帶於刑事訴訟程序，一併審理及判決；申言
    之，在刑事訴訟中，因有訴訟程序可資依附，是以隨時可以
    提起附帶民事訴訟；若在辯論終結後，已無訴訟可言，自不
    得再行提起附帶民事訴訟。
四、經查，本件被告鄭莅邁被訴違反洗錢防制法等案件（本院刑
    案案號：111年度上訴字第3072號），業經本院於民國111年
    9月27日審理並於當日辯論終結，於111年10月11日宣判在案
    。本件原告遲至前開刑事案件言詞辯論終結後之111年11月3
    日始對被告提起本件刑事附帶民事訴訟（附於本院卷第5頁
    ），有刑事附帶民事訴訟起訴狀所蓋之臺灣基隆地方法院收
    文章在卷可憑（其起訴狀雖向臺灣基隆地方法院提出，嗣經
    該院送交本院，惟不影響上開起訴日期之認定），揆諸上開
    規定，原告之訴顯非合法，應予駁回，其假執行之聲請亦失
    所附麗，應併予駁回。
據上論斷，應依刑事訴訟法第502條第1項，判決如主文。
中　　華　　民　　國　　111 　年　　11　　月　　24　　日
  　　　　　　　　刑事第二十庭  審判長法　官　吳淑惠
                                      法　官  王惟琪
                                      法　官  吳祚丞
以上正本證明與原本無異。
如不服本判決，應於收受送達後20日內向本院提出上訴書狀，其
未敘述上訴之理由者並得於提起上訴後20日內向本院補提理由書
（均須按他造當事人之人數附繕本）「切勿逕送上級法院」。
                                      書記官  楊宜蒨
中　　華　　民　　國　　111 　年　　11　　月　　24　　日